臺灣屏東地方法院刑事裁定
111年度提字第25號
聲  請  人  
即被逮捕人  孫裕焱


上列聲請人即被逮捕人因詐欺案件，聲請提審，本院裁定如下：
    主  文
聲請駁回，孫裕焱解返屏東縣政府警察局枋寮分局石光派出所。
    理  由
一、聲請意旨略以：聲請人即被逮捕人孫裕焱(下稱聲請人)雖然
    於地檢署內勤視訊訊問時有表示因為工作緣故無法於面告之
    庭期到庭，但承辦書記官不讓其請假，就直接拘提聲請人到
    案，故拘提程序違法，爰依法聲請提審等語。
二、按人民被法院以外之任何機關逮捕、拘禁時，其本人或他人
    得向逮捕、拘禁地之地方法院聲請提審；法院審查後，認為
    不應逮捕、拘禁者，應即裁定釋放；認為應予逮捕、拘禁者
    ，以裁定駁回之，並將被逮捕、拘禁人解返原解交之機關。
    提審法第1條第1項前段、第9條第1項分別定有明文。又被告
    經合法傳喚，無正當理由不到場者，得拘提之，刑事訴訟法
    第75條亦有明文。復提審制度僅係法院即時審查逮捕、拘禁
    程序之合法性之法制度，非在認定被逮捕、拘禁人有無被逮
    捕、拘禁之本案實體原因及有無被逮捕、拘禁之必要性，故
    其採行之證據法則，僅以自由證明為已足，合先敘明。
三、經查：
　㈠聲請人因詐欺案件，經臺灣屏東地方檢察署檢察官於111年7
    月22日，以聲請人有刑事訴訟法第75條之事由核發拘票，交
    由相對人之代理人即屏東縣政府警察局枋寮分局石光派出所
    員警陳映宇執行拘提，並限於同年8月4日前拘提到案，嗣經
    相對人之代理人於同年8月1日上午11時48分許，在聲請人住
    處即屏東縣○○鄉○○街00號前執行拘提，將聲請人拘提到案等
    情，業經本院訊問聲請人及相對人之代理人甚明，並有臺灣
    屏東地方檢察署檢察官拘票、報告書及執行逮捕、拘禁告知
    本人通知書等件在卷可稽。
　㈡又聲請人雖否認有應受拘提之原因，並指摘如前。惟聲請人
    於本院訊問中供稱前次拘提時有經內勤檢察官視訊面告下次
    庭期之時間，可認已受合法之傳喚；其復主張係因工作性質
    無法遵期到庭乙節，僅屬其個人因素，況其亦未提出任何證
    據證明有可合法請假之事由，足見其係無正當理由而未到庭
    ，所為已合乎刑事訴訟法第75條得拘提之要件，是相對人之
    代理人據此持臺灣屏東地方檢察署檢察官核發之拘票拘提聲
    請人到案，其法律依據、原因及程序，於法均無違誤。從而
    ，聲請人聲請提審為無理由，應予駁回，聲請人並解返原解
    交之機關即屏東縣政府警察局枋寮分局石光派出所。    
四、依提審法第9條第1項後段，裁定如主文。
中　　華　　民　　國　　111 　年　　8 　　月　　1 　　日
                  刑事第二庭    法　官　 吳昭億
以上正本證明與原本無異。
如不服本裁定，應於裁定送達後10日內，向本院提出抗告狀敘述
抗告之理由抗告於臺灣高等法院高雄分院。
中　　華　　民　　國　　111 　年　　8 　　月　　1 　　日
                                書記官   蕭秀蓉